【裁判字號】    97,抗,40
【裁判日期】    970331
【裁判案由】    假扣押
【裁判全文】
臺灣高等法院臺南分院民事裁定  97年度抗字第40號
抗  告  人  甲○○
相  對  人  丁○○○  台南市○.
            戊○○
            丙○○
兼 上 二人
法定代理人  乙○○
上列抗告人因與相對人等間假扣押事件，對於民國96年10月25日
臺灣臺南地方法院（96年度裁全字第8088號）所為裁定提起抗告
，本院裁定如下：
    主  文
抗告駁回。
抗告訴訟費用由抗告人負擔。
    理  由
一、按債權人就金錢請求或得易為金錢請求之請求，欲保全強制
    執行聲請假扣押，如就債務人所應受之損害，陳明願供擔保
    ，或法院認為適當者，得定相當之擔保，命供擔保後為假扣
    押，民事訴訟法第522條第1項、第526條第2項定有明文。本
    件債權人主張其對於抗告人有侵權行為損害賠償債權新台幣
    220萬元，聲請為假扣押。原裁定依首開規定，命供擔保後
    為假扣押，並無不合。
二、抗告意旨略以：伊與相對人丁○○○之子、相對人戊○○、
    丙○○之父、相對人乙○○之夫即被害人陳信安發生車禍，
    陳信安為肇事主因，相對人等已領取強制汽車責任險之理賠
    150萬元，相對人等扣押伊之勞務所得近三成，造成抗告人
    無法扶養父母子女等語。惟查抗告人為相對人之債權行為損
    害賠償之債務人，則相對人為保全債權程序，聲請為假扣押
    ，原裁定依聲請命供相當之擔保後為假扣押，核無不合，抗
    告人所主張之前開事由，與原假扣押裁定無涉，是抗告人對
    原裁定聲明不服，提起抗告，不能認為有理由，應予駁回。
三、依民事訴訟法第495條之1、第449條第1項、第95條、第78條
    ，裁定如主文。
中    華    民    國    97    年    3    月    31    日
                  民事第二庭    審判長法  官  丁振昌
                                      法  官  吳上康
                                      法  官  李素靖
上為正本係照原本作成。
如不服本裁定，僅得於收受本裁定正本送達後10日內以適用法規
顯有錯誤為理由，向本院提出再抗告狀（須附繕本）依法應繳納
抗告費新台幣1千元，並委任律師為訴訟代理人，經本院許可後
始可再抗告於最高法院。
中    華    民    國    97    年    4     月    2     日
                                      書記官  林鈴香
【附記】
民事訴訟法第495條之1第2項準用同法第466條之1第1、2項規定
：
(1)對於第二審判決上訴，上訴人應委任律師為訴訟代理人。但上
  訴人或其法定代理人具有律師資格者，不在此限。
(2)上訴人之配偶、三親等內之血親、二親等內之姻親，或上訴人
  為法人、中央或地方機關時，其所屬專任人員具有律師資格並
  經法院認為適當者，亦得為第三審訴訟代理人。
民事訴訟法第466條之2：
  上訴人無資力委任訴訟代理人者，得依訴訟救助之規定，聲請
  第三審法院為之選任律師為其訴訟代理人。


司法院資訊處製作；財團法人民間司法改革基金會備份。
